【裁判字號】    99,簡上,97
【裁判日期】    990618
【裁判案由】    詐欺
【裁判全文】
臺灣屏東地方法院刑事判決              99年度簡上字第97號
上  訴  人
被      告  甲○○
上列上訴人因詐欺案件，不服本院99年度簡字第489 號中華民國
99年4 月15日第一審刑事簡易判決（聲請簡易判決處刑書案號：
臺灣屏東地方法院檢察署99年度偵字第681 號），提起上訴，本
院管轄之第二審合議庭判決如下：
    主  文
上訴駁回。
甲○○緩刑貳年，並應支付公庫新台幣貳萬元。
    事 實 及 理  由
一、本件之犯罪事實及理由，均引用如附件第一審判決書（包括
    檢察官聲請簡易判決處刑書）記載之事實及理由。
二、上訴人即被告提起上訴否認犯罪，辯稱：伊上開存摺、金融
    卡係在桃園龜山宿舍遭人竊走，並未交付予詐騙集團云云。
三、惟查，金融卡密碼惟有設定人得以使用，外人根本從無得知
    ，被告若未將該密碼告知詐騙集團，對方何以得以此提領贓
    款？雖其於偵查中辯稱：伊將原始密碼與金融卡、存摺放在
    一起遭人竊走云云。然被告於開戶時已自行變更密碼等情，
    有富邦銀行埔墘分行99年2 月23日函在卷可稽，可見被告辯
    稱原始密碼與金融卡一起遭竊云云，並非實在；又其於本院
    審理時已供承：「密碼係以男友電話號碼設定」等語（本院
    卷第19頁），其既係以男友電話號碼設定，顯不可能忘記其
    密碼，自無將之書寫於存摺或金融卡上之必要，是其確有將
    存摺及金融卡附加密碼交付對方無誤。又現今無論平面或電
    子媒體一再報導詐欺集團屢以人頭帳號作為詐財工具，而一
    般人本於生活經驗及認識，在客觀上當可預見將存摺帳號、
    及密碼提供予陌生之第三人，該人可能利用該帳號遂行其詐
    財行為，被告為成年人，為高職畢業，以其知識及社會經驗
    ，應可預見該人取得該帳號等資料將持以之作為詐欺犯罪之
    用，被告竟仍提供予他人使用，顯有幫助詐欺之不確定故意
    至明，本件事證明確，被告犯行堪予認定。
四、原審以本件事證明確，予以論罪，並審酌被告素行、竟將帳
    戶等資料交予犯罪者得以隱匿真實身分，增加司法機關查緝
    困難，並助長詐欺集團氣焰，擾亂社會秩序，造成被害人財
    產上之損失，及其犯後態度意等一切情狀，量處拘役50日，
    及諭知易科罰金之折算標準，其論罪科刑並無違誤，量刑亦
    屬妥適，本件被告上訴為無理由，應予駁回。
五、被告未曾受有期徒刑以上刑之宣告，有臺灣高等法院被告前
    案紀錄表附卷可稽，本院審酌被告素行尚佳，諒因生計不順
    而為上開犯行，其因一時失慮而觸犯刑典，經此偵、審程序
    及科刑之宣告，當能知所警惕而無再犯之虞，本院認前所宣
    告之刑以暫不執行為適當，爰依刑法第74條第1 項第1 款規
    定宣告緩刑2 年，並依刑法第74條第2 項第4 款規定，命其
    應向國庫支付新臺幣2 萬元，以啟自新，又被告若未履行該
    條件，自可撤銷緩刑。
六、被告另以某人曾以伊玉山銀行連城分行之000000000000 0號
    帳號行騙，惟檢察官認玉山銀行帳號係遺失而與伊無關，嗣
    經台灣屏東地方法院檢察署97年度偵字第4644號不起訴處分
    確定，是本件應為前案不起訴處分效力所及云云。然本件經
    本院認定有其幫助詐欺行為，由此觀之，前案與本件即分屬
    不同之事實，自非前案不起訴處分效力所及，被告所指，顯
    有誤會，併此指明。
七、應依刑事訴訟法第455 條之1 第3 項、第368 條、第373 條
    、第364 條、第273 條之1 第1 項，刑法第74條第1 項第1
    款、第2 項第4 款，判決如主文。
本案經檢察官任婷到庭執行職務
中    華    民    國    99    年    6     月    18    日
                  刑事第二庭  審判長法  官  黃國永
                                    法  官  翁世容
                                    法  官  劉怡孜
以上正本證明與原本無異。
不得上訴。
中    華    民    國    99    年    6     月    18    日
                                    書記官  溫訓暖

司法院資訊處製作；財團法人民間司法改革基金會備份。
